【裁判字號】    90,易,705
【裁判日期】    900430
【裁判案由】    商標法
【裁判全文】
臺灣板橋地方法院刑事判決                            九十年度易字第七○五號
    公  訴  人  臺灣板橋地方法院檢察署檢察官
    被      告  甲○○
右列被告因違反商標法案件，經檢察官提起公訴（九十年度偵字第一二八九號），本
院判決如左：
    主      文
甲○○連續意圖欺騙他人，於同一商品，使用相同、近似他人註冊商標之圖樣，處有
期徒刑陸月，如易科罰金，以佰元折算壹日。緩刑年。
    事      實
一、甲○○係設於臺北縣板橋市○○街一六四巷三十二號一樓「金味泉實業有限公司
    （下稱金味泉公司）之負責人，明知「龍口」（橫寫）及龍圖、「龍口」（直寫
    ）、「真龍口」（直寫）等係龍口製粉廠股份有限公司（下稱龍口公司）向經濟
    部中央標準局（現改為智慧財產局）為商標註冊登記而享有商標專用權（其商標
    圖樣、名稱、註冊號數、專用商品、專用期間等均詳如附表所示），均係相關大
    眾所共知之商標，竟基於意圖欺騙他人之概括犯意，自民國（下同）八十一年間
    起未經龍口公司之許可，在位於桃園縣龜山鄉○○村○○街一二一巷二弄十號之
    工廠處連續擅自將龍口公司所享有之「龍口」商標圖樣，及類似龍口公司所享有
    之「龍口」、「真龍口」商標圖樣之「新龍口〈嘴型〉」（直寫），使用於金味
    泉公司所製造之同一粉絲商品包裝上，並出售圖利。嗣於八十八年九月間，為龍
    口公司在市面上發覺上開仿冒商標情事。
二、案經龍口公司訴請臺灣板橋地方法院檢察署檢察官偵查起訴。
    理      由
一、訊據被告甲○○坦承右揭犯罪事實，核與告訴人龍口公司指訴之情節相符，復有
    商標註冊證、商標公報、統一發票、律師函、掛號郵件收件回執等件影本及被告
    仿冒商標之產品照片、金味泉公司之公司基本資料查詢表等在卷足資佐證，本案
    事證已臻明確，被告犯行洵堪認定，自應依法論處。
二、查被告甲○○意圖欺騙他人，於同一商品，使用相同、近似於他人註冊商標之圖
    樣，並販賣圖利，核其所為，係犯商標法第六十二條第一款之侵害他人商標專用
    權罪，至於商標法第六十二條第一款之「使用」，係指以行銷之目的，將商標用
    於商品或其包裝‧‧‧‧‧‧而持有、陳列或散布，此觀同法第六條第一項之規
    定自明，是以「使用」之概念顯已涵括販賣之行為，被告販賣其所生產使用告訴
    人商標之粉絲商品，已為其生產使用告訴人商標之行為所吸收，故不再論以同法
    第六十三條之罪，附此敘明。被告先後多次使用他人商標犯行，時間緊接，所犯
    構成要件相同，顯係基於概括犯意反覆為之，應依連續犯之規定論以一罪，並加
    重其刑。爰審酌被告犯罪之動機、目的、手段、品行、智識程度、對告訴人之商
    譽及消費者權益所生之危害、犯罪後於本院審理中坦承犯行態度良好、與告訴人
    達成和解（見卷附和解書）等一切情狀，量處如主文所示之刑，並諭知易科罰金
    之折算標準（被告行為後之刑法第四十一條業於九十年一月十日修正公布，於同
    年月十二日生效，而修正後之刑法第四十一條第一項係規定：「犯最重本刑為五
    年以下有期徒刑之罪，而受六個月以下有期徒刑或拘役之宣告，因身體、教育、
    職業、家庭之關係或其他正當事由，執行顯有困難者，得以一元以上三元以下折
    算一日。但確因不執行所宣告之刑，難收矯正之效，或難以維持法秩序者，不在
    此限。」，修正後之刑法第四十一條第一項之規定，將原得易科罰金者之範圍，
    由僅限於犯最重本刑為三年以下有期徒刑之罪擴大至犯最重本刑為五年以下有期
    徒刑之罪，二相比較，修正前即行為時之規定，尚非有利於行為人，是自應依刑
    法第二條第一項前段之規定，適用裁判時之法律即修正後刑法第四十一條第一項
    前段之規定，而對被告所宣告之刑諭知易科罰金之折算標準），以示懲儆。又查
    被告前未曾受有期徒刑以上刑之宣告，此有臺灣高等法院檢察署刑案紀錄簡覆表
    一份在卷可稽，其經此偵審訴訟程序及刑之宣告等教訓，應知警惕而無再犯之虞
    ，而被告復與告訴人達成和解，本院認所宣告之刑，以暫不執行為適當，併諭知
    緩刑三年，用啟自新、以勵來茲。
據上論斷，應依刑事訴訟法第二百九十九條第一項前段，商標法第六十二條第一款，
刑法第十一條前段、第五十六條、第二條第一項前段、第四十一條第一項前段、第七
十四條第一款，罰金罰鍰提高標準條例第二條，判決如主文。
本案經檢察官簡美慧到庭執行職務。
中      華      民      國       九十       年     四     月    三十    日
                                      臺灣板橋地方法院刑事第五庭
                                          法  官  陳  鴻  清
右正本證明與原本無異。
如不服本判決應於送達後十日內向本院提出上訴狀。
                                          書記官  林  蔚  然
中      華      民      國       九十       年     五     月     四     日
附錄本案論罪科刑法條全文：
商標法第六十二條
意圖欺騙他人，有左列情事之一者，處三年以下有期徒刑、拘役或科或併
科新臺幣二十萬元以下罰金：
一  於同一商品或類似商品，使用相同或近似於他人註冊商標之圖樣者。
二  於有關同一商品或類似商品之廣告、標帖、說明書、價目表或其他文
    書，附加相同或近似於他人註冊商標圖樣而陳列或散布者。
附表：
┌──────┬────┬────┬──────┬────┐
│ 商標圖樣   │商標名稱│註冊號數│專 用 商 品 │專用期間│
├──────┼────┼────┼──────┼────┤
│            │龍口及圖│19087   │舊商標法施行│44.12.01│
│            │        │正商標  │細則第三十八│～94.11.│
│            │        │        │條第四十六項│30      │
│            │        │        │應屬本項之其│        │
│            │        │        │他商品。    │        │
├──────┼────┼────┼──────┼────┤
│            │龍口    │420310  │舊商標法施行│77.11.16│
│            │        │聯合商標│細則第二十四│～94.11.│
│            │        │        │條第二十八類│30      │
│            │        │        │：粉絲等    │        │
├──────┼────┼────┼──────┼────┤
│            │真龍口  │0000000 │第三十一類：│84.12.01│
│            │        │聯合商標│麵條、粉絲、│～94.11.│
│            │        │        │與其他混合製│30      │
│            │        │        │品及其他一切│        │
│            │        │        │應屬本類之商│        │
│            │        │        │品          │        │
└──────┴────┴────┴──────┴────┘


司法院資訊處製作；財團法人民間司法改革基金會備份。
